Inventaris van het archief van jhr. mr. A.F. de Savornin Lohman [levensjaren 1837-1924], (1853) 1856-1924
Nationaal Archief, Den Haag
Collectie 087 A.F. de Savornin Lohman
Savornin Lohman, A.F. de
1853-1924
merendeel 1856-1924
C25118
6.10 meter; 842 inventarisnummers.
Normale geschreven, getypte en gedrukte documenten, geen bijzondere handschriften.
Nationaal Archief, Den Haag
Savornin Lohman, jhr. mr. Alexander Frederik de (1837-1924)
Het archief van jhr.mr. A.F. de Savornin Lohman (1837-1924) bevat stukken met betrekking tot de oprichting van de Vrije Universiteit en zijn benoeming tot hoogleraar Staatsrecht, aantekeningen, reglementen en ingekomen brieven van ministers, kamerleden en leden van het Koninklijk Huis uit zijn periode als Tweede Kamer-lid van de Staten-Generaal en Minister van Staat, notulen en (verkiezings-)programma's van de Anti-Revolutionaire Partij en de Christelijk Historische Unie, en diverse thematisch geordende stukken op het gebied van o.a. onderwijs, godsdienst, militaire zaken en internationaal recht. Daarnaast zijn er stukken van meer persoonlijke aard, waaronder foto's, te vinden van diverse familieleden.
Archiefvorming
Geschiedenis van de archiefvormer
Deze verzameling bevat de papieren nalatenschap van jhr. mr. Alexander Frederik de Savornin Lohman, minister van Staat (1837-1924).
A.F. de Savornin Lohman promoveerde in maart 1861 te Groningen in de rechtswetenschappen; oefende tot 1866 de advocatuur uit te Groningen en Amsterdam, werd in 1866 te 's-Hertogenbosch lid van de rechtbank en later lid van het Hof.
Van 1879 tot 1921 was De Savornin Lohman, met uitzondering van de jaren 1890-1894, lid van de Tweede Kamer.
In februari 1890 werd De Savornin Lohman belast met de portefeuille van Binnenlandse Zaken in het ministerie Mackay; terwijl hij van 1892-1894 lid van de Eerste Kamer was.
In 1884 werd aan De Savornin Lohman het ambt opgedragen van hoogleraar in het Staatsrecht aan de Vrije Universiteit.
Geschiedenis van het archiefbeheer
De collectie werd in 1933 door de erfgenamen van jhr. mr. A.F. de Savornin Lohman aan het Algemeen Rijksarchief in bewaring gegeven (zie Verslagen omtrent 's Rijks Oude Archieven 1933, tweede serie VI blz. 22).
Schenking (van een niet overheidsarchief)
Inhoud en structuur van het archief
2.21
Aanwijzingen voor de gebruiker
Openbaarheidsbeperkingen
Volledig openbaar.
Materiële beperkingen
Aanvraaginstructie
Openbare archiefstukken kunnen online worden aangevraagd en gereserveerd. U kunt dit ook via de terminals in de studiezaal van het Nationaal Archief doen. Om te kunnen reserveren dient u de volgende stappen te volgen:
U maakt een profiel aan op www.gahetna.nl, en logt vervolgens in
Via de archiefinventaris (alleen de beschrijvingen met rode nummers) selecteert u het gewenste archiefstuk door op de knop 'Reserveren' te klikken
In het volgende scherm geeft u aan op welke dag u het archiefstuk wilt inzien
Indien u zich bevindt in de studiezaal en een tafelnummer heeft ontvangen kunt u dit nummer vermelden. Als u geen tafelnummer heeft kunt u tafelnummer 777 laten staan
Vervolgens bevestigt u uw reservering door deze te versturen.
Verwant materiaal
Beschikbaarheid van kopieën
Beschrijving van de series en archiefbestanddelen
- ADVOCAAT EN RECHTER
  A.F. de Savornin Lohman gedurende zijn verblijf als advocaat, daarna rechter te Groningen, Amsterdam en 's-Hertogenbosch.
  - Eerste Pleitnota, 1; 1 stuk
    Ongedateerd.
  - Stukken betrekking hebbende op de Debatingclub., 1870-1875; 2; 2 stukken
    Reglement; Verdedigde Stellingen.
  - Stukken betrekking hebbende op staatsrechtelijke en rechterlijke kwesties te 's-Hertogenbosch., 1874-1876; 3-4; 1 omslag
    Toepassing van artikel 188 Gemeentewet door de loco-burgemeester. 1874-1875. Strijd met F.J.E. Zinnincq Bergmann. 1875-1876.
    - Bestanddeel 1, 3
    - Bestanddeel 2, 4
- DE VRIJE UNIVERSITEIT
  - Stukken betrekking hebbende op de oprichting van de Vrije Universiteit., 1879; 5; 5 stukken
    Advies van A. Kuyper en F.L. Rutgers aan directeuren van de Vereeniging voor Hooger Onderwijs op Gereformeerden Grondslag. 17 september 1879. Uitgegane en ingekomen brieven.
  - Briefwisseling met directeuren der Vereeniging voor Hooger Onderwijs op Gereformeerden Grondslag betrekking hebbende op de benoeming van B.I. Gratama tot curator en A.F. de Savornin Lohman tot hoogleraar aan de Vrije Universiteit., 1879-1884; 6-7; 1 omslag
    Brieven van en aan: W. Hovy, A.W. van Beeck Calkoen en I.I. Seefat.
    - Bestanddeel 1, 6
    - Bestanddeel 2, 7
  - Stukken betrekking hebbende op de eerste jaren der Vrije Universiteit., 1881-1884; 8; 7 stukken
    Extract Senaatsbesluit 2 juni 1881. Ingekomen brieven. Brief van Ph.J. Hoedemaker aan directeuren der Vereeniging voor Hooger Onderwijs op Gereformeerden Grondslag. 16 oktober 1884.
  - Brieven en couranteartikelen betrekking hebbende op de benoeming van A.F. de Savornin Lohman tot hoogleraar., 1884-1885; 9-11
    Brieven van en aan J.H. Gunning, J.J. van Toornenbergen, J. den Boer, A.W. van Beeck Calkoen, E.E. Donner, D.P.D. Fabius, J.W. Felix, mevrouw de Geer van Jutfaas-van Asch van Wijk, J.W. Gunning, Hartog, Th. Heemskerk, W. Hovy, A. Kuyper, Jkvr. F.L.W.M.E.J. en J. de Savornin Lohman, J. Nobels, H. Pierson, H.J.A.M. Schaepman, J. Woltjer.
    - Bestanddeel 1, 9
    - Bestanddeel 2, 10
    - Bestanddeel 3, 11
  - Briefwisseling van A.F. de Savornin Lohman bij zijn wederoptreding als hoogleraar na zijn ministerschap., 1893-1894; 12-13
    Uitgegane en ingekomen brieven.
    - Bestanddeel 1, 12
    - Bestanddeel 2, 13
  - Stukken betrekking hebbende op de intreerede als hoogleraar., 1884; 14; 3 stukken
    De Tijd 26 en 28 juni en 2 juli 1884.
  - Slot van het eerste college over "Staatsalmacht"., 1884-1885; 15; 1 stuk
  - Notities over "Grenzen en Staatsalmacht"., 16; 1 stuk
    Beschadigd.
  - Ingekomen brieven naar aanleiding van de rectorale rede "De Hoogste Vrijheid"., 1887; 17
  - Cursus voor theologen en litteratoren, met bijgevoegde correspondentie., 1888-1889; 18
    Bladzijden 1-46 van het manuscript.
  - Redevoeringen als prorector., 1888, 1894; 19-20; 2 stukken
    - Bestanddeel 1, 19
    - Bestanddeel 2, 20
  - Toespraak bij een jaarfeest van C.N.S.O., z.j.; 21; 1 stuk
  - Punten voor een rede op de provinciale universiteitsdag te Sneek., 10 september 1885; 22; 1 stuk met 1 bijlage
    "De politieke beteekenis der Vrije Universiteit".
  - Stukken betrekking hebbende op de rede gehouden op de provinciale Zuid-Hollandse universiteitsdag te Leiden., 25 oktober 1893; 23; 2 stukken
    "Het Hooger Onderwijs en de Volksontwikkeling".
  - Besohouwingen over de Vrije Universiteit., z.j.; 24; 2 vellen
  - Brieven en couranteartikelen betrekking hebbende op de stellingen over "Vrij" Hooger Onderwijs., Oktober-november 1904; 25; 10 stukken
    De stellingen werden verdedigd op de Algemeene Debatingclub te Utrecht. 7 november 1904.
  - Stellingen verdedigd op de Professorenkrans der Vrije Universiteit., 1884-1894; 26; 21 stukken
    In druk en manuscript.
  - Stukken betrekking hebbende op de aanval op Seinpost., 27 juni 1895; 27-35
    Vergaderingverslag 30 november 1894.
    Concept van een brief van A.F. de Savornin Lohman aan de senaat der Vrije Universiteit. 15 februari 1895.
    Aantekeningen van een professorenvergadering. 14 mei 1895.
    Rapporten aan de senaat der Vrije Universiteit. Publicatie van de senaat inzake het onderzoek ter bepaling van de weg die tot de Kennis der Gereformeerde Beginselen leidt. 8 november 1895.
    De 18 stellingen van het Rapport van 3 september 1895, aangenomen door de senaat, stellingsgewijze becritiseerd door A.F. de Savornin Lohman.
    Brieven en stukken betrekking hebbende op de brochure "De aanval op Seinpost en mijn antwoord".
    - Bestanddeel 1, 27
    - Bestanddeel 2, 28
    - Bestanddeel 3, 29
    - Bestanddeel 4, 30
    - Bestanddeel 5, 31
    - Bestanddeel 6, 32
    - Bestanddeel 7, 33
    - Bestanddeel 8, 34
    - Bestanddeel 9, 35
  - Uitgegane en ingekomen brieven betrekking hebbende op het ontslag van A.F. de Savornin Lohman als hoogleraar aan de Vrije Universiteit., 1895; 36-37
    - Deel 1, 36
    - Deel 2, 37
  - Ingekomen brieven betrekking hebbende op de brochure "Een ernstige wedervraag aan dr. Ph.J. Hoedemaker"., 1887; 38
    Met bijgevoegde couranteknipsels.
  - Ingekomen brieven betrekking hebbende op de brochure "De Waarheid Bovenal"., 1899; 39
  - Circulaire van D. Engelberts: Aan Heeren leden der vereeniging voor Hooger Onderwijs op gereformeerden Grondslag., 25 juli 1895; 40; 1 stuk
  - "Een Universiteit op Gereformeerden Grondslag"., Januari 1900; 41; 1 stuk
    Nieuwe Rotterdamsche Courant 17 januari 1900.
  - H. Bouwman: "De Gereformeerde Belijdenis of de Gereformeerde beginselen"., 42; 2 stukken
    De Bazuin. 3 januari en 15 april 1902.
  - L. Lindeboom: "Hoe hebben wij het nu met de Theologische School?", 26 december 1902; 43; 1 stuk
    De Bazuin.
  - W. Geesink: "De Dogmatische Grondslag der Vrije Universiteit te Amsterdam". Amsterdam, Hoveker en zn., 1904; 44; 1 stuk met 1 bijlage
- POLITIEKE LOOPBAAN
  - A.F. de Savornin Lohman als lid van de Tweede Kamer der Staten-Generaal
    - Fragmenten van een politiek journaal., 15 september 1879-4 april 1880; 45
    - Losse aantekeningen., 46; 3 losse vellen en 2 enveloppen.
      Onder andere wijze van afkondiging namens de Souverein. Samenstelling Volksvertegenwoordiging.
    - Advies van A.F. de Savornin Lohman inzake de pakketpost., 4 maart 1881; 47; 1 stuk
    - Stukken betrekking hebbende op de motie tot vermindering van het getal rijksuniversiteiten, voorgesteld door H.J.A. M. Schaepman., 12 december 1882; 48; 3 stukken
    - Stukken betrekking hebbende op de moeilijkheden van A.F. de Savornin Lohman met mr. Wintgens., 1884; 49; 2 stukken
    - Stukken betrekking hebbende op de invoering van het Wetboek van strafrecht en de afschaffing van de doodstraf., 1884, 1895; 50; 5 stukken met bijlagen.
      Polemiek van H. van der Hoeve en A.F. de Savornin Lohman in het Weekblad van het Recht. 10, 17, 21, 28 april 1884.
      Opgave van veroordelingen wegens excapitale misdrijven, waarop bij het Wetboek levenslange gevangenisstraf is gesteld. 27 december 1895.
    - Stukken betrekking hebbende op de Reglementen van Orde voor de Eerste en Tweede Kamer der Staten-Generaal., 1888-1912; 51-56
      Aantekeningen, extracten uit notulen, rondschrijven, ingekomen brieven, reglementen.
      - Bestanddeel 1, 51
      - Bestanddeel 2, 52
      - Bestanddeel 3, 53
      - Bestanddeel 4, 54
      - Bestanddeel 5, 55
      - Bestanddeel 6, 56
    - Stukken betrekking hebbende op de "Kamers van Arbeid"., 1892; 57; 8 stukken
      Ingekomen brief van K. Kater, 19 september 1892. Couranten.
    - Stukken betrekking hebbende op de Kamerontbinding van, 1894; 58; 4 stukken
      Aantekeningen en ingekomen brieven.
    - Ingekomen brieven betrekking hebbende op de Ongevallenwet., 1899-1900; 59; 3 brieven
    - Ingekomen brieven betrekking hebbende op de Rijksveldwacht., 1901; 60; 3 brieven
    - Couranteartikelen betrekking hebbende op de Ontwerp-wet op de Krijgstucht., 1902; 61; 3 stukken
    - Uitgegane en ingekomen brieven betrekking hebbende op de Spoorwegstaking., 1903; 62-63
      - Deel 1, 62
      - Deel 1, 63
    - Balans van de inkomsten en uitgaven van de gemeente Wissekerke van de jaren, 1853, 1863, 1873, 1883, 1893, 1901; 64; 6 stukken met 1 bijlage
    - Diverse stukken betrekking hebbende op de Tweede Kamer der Staten-Generaal., 1906, 1908, 1909; 65; 4 stukken
      Trekkingslijst der afdelingen, naamlijst der leden, mededelingen aan de commissie voor overleg.
    - Ingekomen brieven en couranteartikelen betrekking hebbende op de wijziging van artikelen 342, 344, 1951 van het Burgerlijk Wetboek., 1907; 66; 5 stukken
    - Stukken betrekking hebbende op het stenografisch en tachygrafisch verslag., 67-69
      Brieven, aantekeningen, instructies en reglementen.
      - Deel 1, 67
      - Deel 2, 68
      - Deel 3, 69
    - Stukken betrekking hebbende op het incident Schaper -de Savornin Lohman in de Tweede Kamer., 23 en 24 november 1911; 70-72
      Brieven en couranteknipsels.
      - Deel 1, 70
      - Deel 2, 71
      - Deel 3, 72
    - Stukken betrekking hebbende op het sociale beleid van minister A.S. Talma., 1912, 1913; 73-74
      - Deel 1, 73
      - Deel 2, 74
    - Stukken betrekking hebbende op de Tariefwet Kolkman., 1913; 75
      Brieven en vlugschriften.
    - "Doe Recht"., 1913; 76; 2 stukken
      Rede gehouden in de Tweede Kamer, 1 december 1913.
    - Brief betrekking hebbende op de aanneming van de Landstormwet in de Tweede Kamer en de kwestie van de Volksweerbaarheid., 30 juli 1915; 77; 1 stuk
      J.H. Cohen Stuart aan A.F. de Savornin Lohman.
    - Stukken betrekking hebbende op de Grondwetsherziening, 1917; 78; 4 stukken
    - Rapport over Stemplicht., 79; 22 vel
      Ongedateerd. Bladzijde 1 ontbreekt.
    - Stukken betrekking hebbende op de schepencapitulatie, 1918; 80-81
      Nota nopens de stand der onderhandelingen. Ingekomen brieven.
      - Bestanddeel 1, 80
      - Bestanddeel 2, 81
    - Ingekomen brieven en telegrammen; Couranteartikelen betrekking hebbende op het aftreden als lid van de Tweede kamer., 1921; 82-83
      - Deel 1, 82
      - Deel 2, 83
    - Curiosa ontvangen als lid der Tweede Kamer., 84
  - Politieke stukken buiten het werk als lid der Tweede Kamer vallende
    - Proclamatie van de Koningin-Regentes aan het Nederlandsche Volk., 1889; 85; 1 velletje
      Klad.
    - Correspondentie met H. Colijn over artikel 40 van het bezoldigingsbesluit 1920., September 1923; 86; 4 brieven
  - A.F. de Savornin Lohman als Minister van Binnenlandse Zaken. 24 februari 1890 - 21 augustus 1891
    Vergelijk ook Ministerie Mackay.
    - Stukken betrekking hebbende op de ministeriële crisis van, 1890; 87-89
      Aantekeningen, uitgegane en ingekomen brieven.
      - Deel 1, 87
      - Deel 2, 88
      - Deel 3, 89
    - Afschrift van het verbaal van overdracht van het bestuur van Binnenlandse Zaken door AE. Mackay aan A.F. de Savornin Lohman., 25 februari 1890; 90; 1 stuk
    - Ingekomen brieven bij de benoeming tot Minister van Binnenlandse Zaken., 91
    - Uitgegane en ingekomen brieven betrekking hebbende op de aankoop van een schilderij van Rembrandt door L. Bredius., 1890, 1897; 92-93
      - Deel 1, 92
      - Deel 2, 93
    - Brief betrekking hebbende op de salarisverhoging van H. Krabbe., 20 februari 1891; 94
    - Telegram betrekking hebbende op de plannen voor de Utrechtsche Universiteit., 25 juni 1891; 95
    - Stukken betrekking hebbende op de referendaris V. de Stuers., 1890, 1891; 96; 12 stukken
    - Afschrift van het verbaal van overdracht van het bestuur van Binnenlandse Zaken door A.F. de Savornin Lohman aan J.P.R. Tak van Poortvliet., 21 augustus 1891; 97; 1 stuk
    - Ingekomen brieven bij het aftreden als Minister van Binnenlandse Zaken., 1891; 98
    - Verzoekschrift aan H.M. de Koningin-Regentes tot verlof om bij voorkomende gelegenheden het ministercostuum te mogen blijven dragen., 19 september 1891; 99; 1 stuk
      Concept.
  - A.F. de Savornin Lohman als lid van de Eerste Kamer der Staten-Generaal. 1892-1894
    - Ingekomen brieven bij de verkiezing tot lid van de Eerste Kamer., 1892; 100
    - Brief van A.F. de Savornin Lohman aan de voorzitter van de Eerste Kamer., 1 februari 1894; 101; 1 stuk
  - Stukken betrekking hebbende op de verhouding van A.F. de Savornin Lohman tot de ministeries Mackay, Kuyper, Ruys de Beerenbrouck
    - Ministerie Mackay. 1888-1891
    - Verslag van de kabinetsformatie., 28 maart-4 juni 1888; 102; 4 vellen
      Persoonlijk verslag van A.F. de Savornin Lohman.
    - C. Hartsen: Nota naar aanleiding van het Program van actie voor de Anti-Revolutionaire Partij., 10 april 1888; 103-104; 4 vellen
      Bijgevoegd een brief van A.F. de Savornin Lohman aan C. Hartsen. 13 april 1888. De brief werd niet verzonden, doch geeft een persoonlijk onderhoud weer.
      - Bestanddeel 1, 103
      - Bestanddeel 2, 104
    - Samenstelling ministerie Mackay. Uitgegane en ingekomen brieven., Maart - april 1888; 105-106
      - Bestanddeel 1, 105
      - Bestanddeel 2, 106
    - Stukken betrekking hebbende op de opening van de Staten-Generaal., 2 mei 1888; 107; 2 stukken
      Concept Troonrede. Staatscourant 1888, nummer 104.
    - Ministerie Kuyper. 1901-1905
    - Stukken betrekking hebbende op de kabinetsformatie., 1901; 108-111
      Pro memorie 4-26 juli 1901. Uitgegane en ingekomen brieven. Juni-juli 1901.
      Programma van het Kabinet Kuyper.
      - Bestanddeel 1, 108
      - Bestanddeel 2, 109
      - Bestanddeel 3, 110
      - Bestanddeel 4, 111
    - Uitgegane en ingekomen brieven betrekking hebbende op de kabinetscrisis., 21 december 1907 - 12 februari 1908; 112-113
      - Bestanddeel 1, 112
      - Bestanddeel 2, 113
    - Ministerie Ruys de Beerenbrouck. 1918-1925
    - Stukken betrekking hebbende op het Programma van het kabinet Ruys de Beerenbrouck., 114-116; 4 stukken
      Concept programma met daarin Voorgestelde wijzigingen door de Christelijk Historische Kamerclub. 17 september 1918. Nota van V.H. Rutgers, aangeboden door J.R. Snoeck Henkemans. Definitief Programma. 1918 en 1922.
      - Bestanddeel 1, 114
      - Bestanddeel 2, 115
      - Bestanddeel 3, 116
- POLITIEKE PARTIJEN
  - Anti-Revolutionaire Partij
    - Stukken betrekking hebbende op de Anti-Revolutionaire Partij., 1879-1901; 117-122; 25 stukken
      Rondschrijven, notulen, statuten, programma's. Brief van B.J.L. de Geer van Jutphaas en J.C. van Heesterman aan het C.C. der A.R. kiesverenigingen. 13 mei 1897.
      Brief van Schimmelpenninck van der Oye, Mackay, Van der Hoop, De Savornin Lohman aan het C.C. der A.R. kiesvereniging. 19 september 1879 (met 1 bijlage).
      Couranteartikelen. 1880, 1888.
      Nota van D.P.D. Fabius aan de C.C. der A.R.Partij. 18 mei 1893.
      Rondschrijven van Brantsen van de Zijp c.s. 24 maart 1894.
      - Bestanddeel 1, 117
      - Bestanddeel 2, 118
      - Bestanddeel 3, 119
      - Bestanddeel 4, 120
      - Bestanddeel 5, 121
      - Bestanddeel 6, 122
    - Stukken betrekking hebbende op het Centraal Comité en de Commissie van Advies van de A.R. Partij; enkele verkiezingszaken., 123-125
      Concept-instructie voor de commissie van advies (geschreven in de hand van A. Kuyper); artikelen over C.C. en commissie van advies; concept-reglement voor een prov. com. van A.R. kiesverenigingen in Gelderland; programma van het C.C. 1 januari 1878; resolutie van het C.C. 26 september 1879; uitgegane en ingekomen brieven. 1881, 1883, 1887, 1888.
      - Bestanddeel 1, 123
      - Bestanddeel 2, 124
      - Bestanddeel 3, 125
    - Stukken betrekking hebbende op de Anti-Revolutionaire Kamerclub., 1880-1888; 126-130
      Aantekeningen. Reglementen. 23 september 1880. Notulen. 19 november 1884. Uitgegane en ingekomen brieven.
      - Bestanddeel 1, 126
      - Bestanddeel 2, 127
      - Bestanddeel 3, 128
      - Bestanddeel 4, 129
      - Bestanddeel 5, 130
    - Memorie betrekking hebbende op het aanstellen van een adjunct-secretaris en twee klerken alsmede op de stichting van een bibliotheek ten behoeve van het bestuur en de Tweede Kamerleden der A.R. Partij., 131; 1 stuk
    - Artikelen, redevoeringen en brochures van A.F. de Savornin Lohman betrekking hebbende op de Anti-Revolutionaire Partij., 132-140
      - Bestanddeel 1, 132
      - Bestanddeel 2, 133
      - Bestanddeel 3, 134
      - Bestanddeel 4, 135
      - Bestanddeel 5, 136
      - Bestanddeel 6, 137
      - Bestanddeel 7, 138
      - Bestanddeel 8, 139
      - Bestanddeel 9, 140
    - Correspondentie en couranteartikelen naar aanleiding van de brochures: Wat wil de Anti-Revolutionaire Partij? 1883. Wat Wil de Rechterzijde? 1886. Partij of beginsel, 1892; 141-143
      - Bestanddeel 1, 141
      - Bestanddeel 2, 142
      - Bestanddeel 3, 143
  - Vrij-Anti-Revolutionaire Partij; Christelijk Historische Partij; Christelijk Historische Unie
    - Losse aantekeningen., 144; 1 omslag
      Meest klad.
    - Concept voor een programma van beginselen voor de Christelijk Historische of Vrij-Anti-Revolutionaire Partij., 145; 1 stuk
      Met aantekeningen. Het Program van Beginselen werd vastgesteld 19 september 1898.
    - Uitgegane en ingekomen brieven betrekking hebbende op algemene onderwerpen de partij rakende en de verkiezingen van, 1897; 146-147
      - Bestanddeel 1, 146
      - Bestanddeel 2, 147
    - Voorlopige conclusies van de vergadering van gedelegeerden van de hoofdbesturen van de Christelijk Historische Kiezersbond; Bond van Kiezersvereenigingen op Christelijk Historische grondslag in de provincie Friesland en van de Algemene Commissie van advies der Christelijk Historische of Vrij-Anti-Revolutionaire Partij., 1 april 1901; 148; 1 stuk met 5 bijlagen
    - Stukken betrekking hebbende op de Fusie van de Vrij-Anti-Revolutionaire Partij met de Christelijk Historische Kiezersbond., 1902-1903; 149-150; 6 stukken met bijlagen
      Voorbereiding van de Fusie: brief, notulen, concept-programma. Voorbereiding reglement der Christelijk Historische Partij.
      - Bestanddeel 1, 149
      - Bestanddeel 2, 150
    - Stukken betrekking hebbende op de Algemeene Commissie van advies en het hoofdbestuur der Christelijk Historische Partij., 1900, 1905, 1907, 1908; 151,153; 10 stukken
      Rondschrijven van de Algemeene Commissie van advies. Maart 1900. Rondschrijven hoofdbestuur. Agenda's en roosters van aftreding.
      - Bestanddeel 1, 151
      - Bestanddeel 2, 153
    - Stukken betrekking hebbende op de voorbereiding van de fusie der Christelijk Historische Partij met de Friesch Christelijk Historischen., 152,154-156
      Aantekeningen. Nota van A.F. de Savornin Lohman over de punten, waaromtrent enigheid is verkregen op de conferentie van gedelegeerden der Christelijk Historische Partij en der Friesch Christelijk Historischen. 3 stukken, waarvan een met aantekeningen van de zijde der Friesche gedelegeerden.
      Concept-Programma van de punten waaromtrent de gedelegeerden der Christelijk Historische Partij en der Friesch Christelijk Historischen tot overeenstemming zijn gekomen. 1 april 1907.
      Grondslagen van een programma.
      - Bestanddeel 1, 152
      - Bestanddeel 2, 154
      - Bestanddeel 3, 155
      - Bestanddeel 4, 156
    - Stukken en brieven betrekking hebbende op de voorbereiding van een Programma en de vaststelling van een H.h. reglement en statuten voor de Christelijk Historische Unie., 1907; 157-161
      Concept-Programma met de door J.R. Snoeck Henkemans voorgestelde amendementen.
      Bijlage. Algemeen reglement, concept-statuten, amendementen van C.E. van Koetsveld en H. Verkouteren.
      Uitgegane en ingekomen brieven. Couranteartikelen.
      - Bestanddeel 1, 157
      - Bestanddeel 2, 158
      - Bestanddeel 3, 159
      - Bestanddeel 4, 160
      - Bestanddeel 5, 161
    - Uitgegane en ingekomen brieven betrekking hebbende op de Christelijk Historische Unie., 1908-1922; 162-163
      - Bestanddeel 1, 162
      - Bestanddeel 2, 163
    - Ingekomen brieven bij het hoofdbestuur der Christelijk Historische Unie., 1921-1922; 164
    - Aantekeningen., 165; 1 omslag
      Onder meer naar aanleiding van enige stellingen over het Vrouwenkiesrecht.
    - Stukken betrekking hebbende op de Christelijk Historische Unie., 166-168 en 172-174; 52 stukken
      Ledenlijst; rooster van aftreding; convocatie april 1910; extract-notulen 1 mei 1920; H.h.-reglementen, alles betrekking hebbende op het hoofdbestuur en het Nationaal Comité.
      Drie aan het hoofdbestuur gerichte rapporten.
      Conclusie van de Algemeene vergadering, 13 juni 1917; convocatie-aanvullingen agenda 28 februari 1918.
      Statuten en reglementen betrekking hebbende op de Christelijk Historische Partij en de Christelijk Historische Unie.